【裁判字號】    89,訴,509
【裁判日期】    890629
【裁判案由】    毒品危害防制條例
【裁判全文】
臺灣彰化地方法院刑事判決                          八十九年度訴字第五九號
    公  訴  人  臺灣彰化地方法院檢察署檢察官
    被      告  甲○○
右列被告因違反毒品危害防制條例案件，經檢察官提起公訴（八十九年度毒偵字第二
三五五號號），本院判決如左：
        主  文
甲○○施用第一級毒品，累犯，處有期徒刑捌月，扣案之海洛因壹包（淨重零點貳壹
公克）沒收銷燬之；又施用第二級毒品，累犯，處有期徒刑伍月。應執行有期徒刑拾
月，扣案之海洛因壹包（淨重零點貳壹公克）沒收銷燬之。
        事  實
一、甲○○前因施用毒品案件，經高等法院高雄分院判處有期徒刑三年確定，於民國
    八十四年八月二十四日執行完畢。其亦曾因施用毒品（第一級毒品、第二級毒品
    ）案件，經依高等法院台中分院裁定送觀察、勒戒後，認無繼續施用毒品傾向，
    並經該院於八十七年八月十二日以八十七年度上訴字第七九四號、七九五號，為
    免刑判決確定；後又因施用毒品案件，經依本院以八十八毒聲字第二０四二號裁
    定送觀察、勒戒後，認無繼續施用毒品傾向，並經台灣彰化地方法院檢察署檢察
    官於八十八年五月二十八日以八十八年度偵緝字第三二三號為不起訴處分確定。
    其仍不思悔改，復於五年內，其又基於施用第二級毒品安非他命之犯意，於八十
    九年四月十七日晚上十時許，在彰化縣彰化市某處，以將第二級毒品安非他命置
    於鋁箔紙上，下以火燒烤產生煙霧，再加以吸食之方式，施用第二級毒品安非他
    命一次；渠又另基於施用第一級毒品海洛因之犯意，於八十九年四月十八日晚上
    十一時許，在彰化縣員林鎮某處，以將第一級毒品海洛因摻入香煙，點火吸用之
    方式，施用第一級毒品海洛因一次。嗣於八十九年四月十八日下午十一時四十五
    分許，在彰化縣彰化市○○路與林森路口，為警查獲，並扣得其所有之第一級毒
    品海洛因一包（淨重０．二一公克）。
二、案經彰化縣警察局彰化分局報告台灣彰化地方法院檢察署檢察官偵查起訴。
        理  由
一、右揭犯罪事實，業據被告甲○○於偵審中，供承不諱，並有白色粉末一包扣案可
    稽，而該白色粉末經送鑑驗，結果證係海洛因無誤，有法務部調查局鑑定通知書
    一紙在卷可佐，且被告甲○○獲案後，為警採集其尿液送驗，結果呈甲基安非他
    命陽性及嗎啡陽性反應，有彰化縣衛生局煙毒尿液檢驗成績書一紙附卷可憑，足
    徵被告甲○○之自白與事實相符。被告甲○○曾因施用毒品（第一級毒品、第二
    級毒品）案件，經依高等法院台中分院裁定送觀察、勒戒後，認無繼續施用毒品
    傾向，並經該院於八十七年八月十二日以八十七年度上訴字第七九四號、七九五
    號，為免刑判決確定；後又因施用毒品案件，經依本院以八十八毒聲字第二０四
    二號裁定送觀察、勒戒後，認無繼續施用毒品傾向，並經台灣彰化地方法院檢察
    署檢察官於八十八年五月二十八日以八十八年度偵緝字第三二三號為不起訴處分
    確定，有不起訴處分書一紙及臺灣高等法院被告全國前案紀錄表一紙在卷可按。
    其於五年又犯毒品危害防制條例第十條第一項、第二項之施用第一級及第二級毒
    品罪，係屬三犯毒品危害防制條例第十條之罪。綜上，本件事證業已明確，被告
    甲○○之犯行堪以認定。
二、核被告甲○○所為，係犯毒品危害防制條例第十條第一項、第二項之施用第一級
    毒品及施用第二級毒品罪。其於施用前後持有第一級毒品海洛因及第二級毒品安
    非他命之低度行為，應各為施用第一級毒品海洛因及第二級毒品安非他命之高度
    行為所吸收，不另論罪。被告甲○○前因施用毒品案件，經高等法院高雄分院判
    處有期徒刑三年確定，於八十四年八月二十四日執行完畢，有台灣彰化地方法院
    檢察署刑案資料查註紀錄表乙份附卷足按，五年以內再犯本案有期徒刑以上之上
    開二罪，俱為累犯，各依法應加重其刑。被告甲○○所犯前開二罪，行為互異，
    犯意各別，所犯構成要件復不相同，應分論併罰。爰審酌被告甲○○之品性、犯
    罪之動機、方法、施用次數、所生之危害及犯罪後坦承犯行，態度尚佳等一切情
    狀，分別量處如主文所示之刑，並諭知應執行之刑，以示懲處。另扣案之海洛因
    一包（淨重０．二一公克）係違禁物，且為毒品危害防制條例第二條第二項第一
    款所規定之第一級毒品，應該條例第十八條第一項前段之規定，宣告沒收銷燬之
    。
據上論斷，應依刑事訴訟法第二百九十九條第一項前段，毒品危害防制條例第十條第
一項、第二項、第十八條第一項前段，刑法第十一條前段、第四十七條、第五十一條
第五款，判決如主文。
本案經檢察官林俞妙到庭執行職務。
中      華  民      國      八  十  九      年   六    月 二十九   日
                                        臺灣彰化地方法院刑事第三庭
                                            法      官  洪  志  賢
右正本證明與原本無異。
如不服本判決，應於判決送達後十日內，向本院提出上訴狀（須附繕本）。
                                            法院書記官  邱  柏  滄
中      華      民      國      八  十  九      年   七    月   三     日
毒品危害防制條例第十條：
施用第一級毒品者，處六月以上五年以下有期徒刑。
施用第二級毒品者，處三年以下有期徒刑。
毒品危害防制條例第十八條：
查獲之毒品及專供製造或施用毒品之器具，不問屬於犯人與否，均沒收銷燬之。但合
於醫藥或研究之用者，得不予銷燬。
前項合於醫藥或研究用毒品或器具之管理辦法，由法務部會同行政院衛生署定之。


司法院資訊處製作；財團法人民間司法改革基金會備份。
